臺灣彰化地方法院刑事裁定
111年度聲字第98號
聲  請  人  臺灣彰化地方檢察署檢察官     
受  刑  人  黃郁慧



上列聲請人因受刑人數罪併罰有二裁判以上，聲請定其應執行之
刑（111年度執聲字第25號），本院裁定如下：
    主  文
黃郁慧所犯如附表所示犯罪及所處之刑，應執行有期徒刑拾年。
    理  由
一、聲請意旨略以：受刑人黃郁慧因違反毒品危害防制條例等案
    件，先後經判決確定如附表所示，應依刑法第53條、第51條
    第5款，定其應執行之刑，爰依刑事訴訟法第477條第1項聲
    請定其應執行之刑。
二、按刑法第50條規定：「裁判確定前犯數罪者，併合處罰之。
    但有下列情形之一者，不在此限：一、得易科罰金之罪與不
    得易科罰金之罪。二、得易科罰金之罪與不得易服社會勞動
    之罪。三、得易服社會勞動之罪與不得易科罰金之罪。四、
    得易服社會勞動之罪與不得易服社會勞動之罪。前項但書情
    形，受刑人請求檢察官聲請定應執行刑者，依第51條規定定
    之」，是對於裁判確定前所犯數罪存有該條第1 項但書各款
    所列情形，除受刑人請求檢察官聲請定應執行刑者外，不得
    併合處罰之；經宣告得易服社會勞動之罪，原則上不因複數
    犯罪接續處罰，而失其得易服社會勞動之利益，受刑人可選
    擇執行易服社會勞動，或與不得易服社會勞動之罪併合處罰
    定應執行刑。次按數罪併罰有二裁判以上宣告多數有期徒刑
    者，於各刑中之最長期以上，各刑合併之刑期以下，定其刑
    期，刑法第51條第5 款前段、第53條規定甚明。
三、查受刑人黃郁慧因違反毒品危害防制條例等案件，經法院各
    判處如附表所示之刑，均經確定在案，有如附表所示之判決
    書及臺灣高等法院被告前案紀錄表各1 份在卷可稽，茲檢察
    官依受刑人之請求向本院聲請定其應執行之刑，經核與法律
    規定相符，應予准許。又附表編號16所示併科罰金部分，既
    無刑法第51條第7 款所謂宣告多數罰金之情形，即應併予執
    行，不發生定應執行刑之問題，附此敘明。
四、爰依刑事訴訟法第477 條第1 項，刑法第53條、第51條第5
    款，裁定如主文。
中　　華　　民　　國　　111 　年　　1 　　月　　27　　日
                  刑事第五庭    法  官  李淑惠
以上正本證明與原本無異。
如不服本裁定，應於裁定送達後五日內向本院提出抗告狀(須附
繕本)。
中　　華　　民　　國　　111 　年　　1 　　月　　27　　日
                                書記官  黃國源 
附表：
編號  1 2 3 罪名  毒品危害防制條例 偽造文書 毒品危害防制條例 宣告刑  有期徒刑3年10月 有期徒刑7年4月 有期徒刑3年8月 犯罪日期  106年11月19日 106年12月1日 106年12月5日 偵查（自訴）機關 年度案號  彰化地檢107年度偵字第3569號 彰化地檢107年度偵字第3569號 彰化地檢107年度偵字第3569號 最後 事實審 法院 中高分院 中高分院 中高分院  案號 109年度上訴字第1092號 109年度上訴字第1092號 109年度上訴字第1092號  判決日期 109年8月26日 109年8月26日 109年8月26日 確定 判決 法院 最高法院 最高法院 最高法院  案號 110年度台上字第2027號 110年度台上字第2027號 110年度台上字第2027號  判決 確定日期 110年3月17日 110年3月17日 110年3月17日 是否為得易科罰金或易服社會勞動之案件  不得易科罰金 不得易服社會勞動 不得易科罰金 不得易服社會勞動 不得易科罰金 不得易服社會勞動 備註  彰化地檢110年度執字第1685號     編號1至12號經中高分院109年度上訴字第1092號判決定應執行有期徒刑9年4月   
編號  4 5 6 罪名  毒品危害防制條例 毒品危害防制條例 毒品危害防制條例 宣告刑  有期徒刑7年4月 有期徒刑7年4月 有期徒刑7年4月 犯罪日期  106年12月15日 106年12月22日 106年10月20日 偵查（自訴）機關 年度案號  彰化地檢107年度偵字第3569號 彰化地檢107年度偵字第3569號 彰化地檢107年度偵字第3569號 最後 事實審 法院 中高分院 中高分院 中高分院  案號 109年度上訴字第1092號 109年度上訴字第1092號 109年度上訴字第1092號  判決日期 109年8月26日 109年8月26日 109年8月26日 確定 判決 法院 最高法院 最高法院 最高法院  案號 110年度台上字第2027號 110年度台上字第2027號 110年度台上字第2027號  判決 確定日期 110年3月17日 110年3月17日 110年3月17日 是否為得易科罰金或易服社會勞動之案件  不得易科罰金 不得易服社會勞動 不得易科罰金 不得易服社會勞動 不得易科罰金 不得易服社會勞動 備註  彰化地檢110年度執字第1685號     編號1至12號經中高分院109年度上訴字第1092號判決定應執行有期徒刑9年4月   
編號  7 8 9 罪名  毒品危害防制條例 毒品危害防制條例 毒品危害防制條例 宣告刑  有期徒刑7年4月 有期徒刑7年4月 有期徒刑7年3月 犯罪日期  106年10月28日 106年11月21日 106年11月27日 偵查（自訴）機關 年度案號  彰化地檢107年度偵字第3569號 彰化地檢107年度偵字第3569號 彰化地檢107年度偵字第3569號 最後 事實審 法院 中高分院 中高分院 中高分院  案號 109年度上訴字第1092號 109年度上訴字第1092號 109年度上訴字第1092號  判決日期 109年8月26日 109年8月26日 109年8月26日 確定 判決 法院 最高法院 最高法院 最高法院  案號 110年度台上字第2027號 110年度台上字第2027號 110年度台上字第2027號  判決 確定日期 110年3月17日 110年3月17日 110年3月17日 是否為得易科罰金或易服社會勞動之案件  不得易科罰金 不得易服社會勞動 不得易科罰金 不得易服社會勞動 不得易科罰金 不得易服社會勞動 備註  彰化地檢110年度執字第1685號     編號1至12號經中高分院109年度上訴字第1092號判決定應執行有期徒刑9年4月   
編號  10 11 12 罪名  毒品危害防制條例 毒品危害防制條例 毒品危害防制條例 宣告刑  有期徒刑7年3月 有期徒刑7年4月 有期徒刑7年4月 犯罪日期  106年12月14日 106年12月24日 107年3月11日 偵查（自訴）機關 年度案號  彰化地檢107年度偵字第3569號 彰化地檢107年度偵字第3569號 彰化地檢107年度偵字第3569號 最後 事實審 法院 中高分院 中高分院 中高分院  案號 109年度上訴字第1092號 109年度上訴字第1092號 109年度上訴字第1092號  判決日期 109年8月26日 109年8月26日 109年8月26日 確定 判決 法院 最高法院 最高法院 最高法院  案號 110年度台上字第2027號 110年度台上字第2027號 110年度台上字第2027號  判決 確定日期 110年3月17日 110年3月17日 110年3月17日 是否為得易科罰金或易服社會勞動之案件  不得易科罰金 不得易服社會勞動 不得易科罰金 不得易服社會勞動 不得易科罰金 不得易服社會勞動 備註  彰化地檢110年度執字第1685號     編號1至12號經中高分院109年度上訴字第1092號判決定應執行有期徒刑9年4月   
編號  13 14 15 罪名  藥事法 藥事法 毒品危害防制條例 宣告刑  有期徒刑5月 有期徒刑5月 有期徒刑7月 犯罪日期  106年11月24日 106年11月28日 106年11月19日 偵查（自訴）機關 年度案號  彰化地檢107年度偵字第3569號 彰化地檢107年度偵字第3569號 彰化地檢109年度偵字第10491、11242號 最後 事實審 法院 中高分院 中高分院 中高分院  案號 109年度上訴字第1092號 109年度上訴字第1092號 109年度訴字第1135號  判決日期 109年8月26日 109年8月26日 110年8月31日 確定 判決 法院 最高法院 最高法院 彰化地院  案號 110年度台上字第2027號 110年度台上字第2027號 109年度訴字第1135號  判決 確定日期 110年3月17日 110年3月17日 110年9月8日 是否為得易科罰金或易服社會勞動之案件  不得易科罰金 得易服社會勞動 不得易科罰金 得易服社會勞動 不得易科罰金 不得易服社會勞動 備註  彰化地檢110年度執字第1686號  彰化地檢111年度執字第46號   編號13、14號經彰化地院108年度訴字第1號判決定應執行有期徒刑7月   
編號  16 （此欄空白） （此欄空白） 罪名  洗錢防制法   宣告刑  有期徒刑2月 併科罰金新臺幣1萬元   犯罪日期  109年8月7日   偵查（自訴）機關 年度案號  彰化地檢109年度偵字第10491、11242號   最後 事實審 法院 彰化地院    案號 109年度訴字第1135號    判決日期 110年8月31日   確定 判決 法院 彰化地院    案號 109年度訴字第1135號    判決 確定日期 110年9月8日   是否為得易科罰金或易服社會勞動之案件  不得易科罰金 得易服社會勞動   備註  彰化地檢111年度執字第47號